臺灣高等法院高雄分院民事裁定
111年度抗字第357號
抗  告  人  蔡洪梅  
            洪義雄  
            蔡佩恒  
            洪純華  
相  對  人  財政部國有財產署南區分署

法定代理人  黃莉莉  
上列當事人間租賃糾紛事件，對於民國111年11月10日臺灣高雄
地方法院106年度雄補字第1824號所為裁定提起抗告，本院裁定
如下：
    主    文
抗告駁回。
抗告訴訟費用由抗告人負擔。
    理    由
一、抗告意旨略以：相對人違法截流建壩造成伊等受災，復對伊
    等誣告占用及不斷罰鍰威脅，違反公平正義，爰提起本件抗
    告，聲明廢棄原裁定云云。
二、按依民事訴訟法第77條之1第1至2項、第77條之9、第77條之
    12規定，訴訟標的之價額，由法院核定；核定訴訟標的之價
    額，以起訴時之交易價額為準；無交易價額者，以原告就訴
    訟標的所有之利益為準；因租賃權涉訟，其租賃定有期間者
    ，以權利存續期間之租金總額為準；其租金總額超過租賃物
    之價額者，以租賃物之價額為準；訴訟標的之價額不能核定
    者，以同法第466條所定不得上訴第三審之最高利益額數加
    十分之一即新台幣（下同）165 萬元定之。
三、查抗告人蔡洪梅以其前向相對人承租坐落高雄市○○區○○○段○
    000地號土地(地目林，下稱系爭土地)，約定租賃期間自民
    國105年1月1日起至114年12月31日止，嗣抗告人因申請更換
    租約遭拒，故起訴請求發放系爭土地「更名換約」案之新租
    約。依其聲明請求，為因定期租賃權涉訟，核屬財產權訴訟
    ，應依上開規定，以權利存續期間之租金總額與租賃物之價
    額相比較，並取其低者定其訴訟標的價額。而原租約非定期
    收取租金，係依國有非公用不動產租賃作業程序第55點第1
    項第5款規定，於地上林木砍伐時，按造林利益分收1%之租
    金，有相對人台財產南租字第11160024080號函可稽(原審卷
    第19至21頁)，堪認其權利存續期間之租金總額不能核定，
    依上開規定，應以165萬元定之。又系爭土地面積為11,237.
    18平方公尺，公告地價為每平方公尺2,200元，有土地建物
    查詢資料可參(原審卷第17頁)，其土地價額即為2,472萬1,7
    96元（計算式:11,237.18×2,200=24,721,796元），已逾上
    開核定租金總額，故本件訴訟標的價額應依較低者定之即16
    5萬元。原裁定關於訴訟標的價額之核定暨據此計徵之裁判
    費並無違誤。抗告人就此裁定提起抗告，求予廢棄，為無理
    由，應駁回其抗告。又抗告人並未表明其就原裁定如何不服
    ，惟對補費裁定僅得就關於核定訴訟標的價額部分為抗告，
    本院就不得抗告之命補繳裁判費部分即無審究必要，附此敘
    明。
據上論結，本件抗告為無理由，裁定如主文。
中　　華　　民　　國　　111 　年　　12　　月　　15　　日
                            民事第二庭    
                                審判長法  官  黃國川　　
                                      法  官  何佩陵　　
                                      法  官  黃宏欽
以上正本證明與原本無異。　　　　　　　　　　　　　　　　
如不服本裁定應於送達後10日內向本院提出再抗告狀（並按他造
當事人之人數附繕本），並繳納再抗告費新臺幣1,000 元。
再為抗告僅得以適用法規顯有錯誤為理由，並應委任律師為代理
人。如委任律師提起再抗告者，應一併繳納再抗告費。
中　　華　　民　　國　　111 　年　　12　　月　　15　　日
                                      書記官  梁美姿
附註：
再抗告人之配偶、三親等內之血親、二親等內之姻親，或再抗告
人為法人、中央或地方機關時，其所屬專任人員具有律師資格並
經法院認適當者，亦得為第三審代理人。
再抗告人或其法定代理人具有律師資格者及前項情形，應於提起
再抗告或委任時釋明之。